【裁判字號】    99,台上,2173
【裁判日期】    990415
【裁判案由】    違反毒品危害防制條例
【裁判全文】
最高法院刑事判決            九十九年度台上字第二一七三號
上  訴  人  甲○○
上列上訴人因違反毒品危害防制條例案件，不服台灣高等法院中
華民國九十八年十一月十一日第二審更審判決（九十七年度重上
更(四)字第一九四號，起訴案號：台灣基隆地方法院檢察署九十一
年度偵字第三一二七、三八一二、四一九一、四二五八、四四四
四號），提起上訴，本院判決如下：
    主  文
上訴駁回。
    理  由
本件原判決認定：上訴人甲○○（綽號「阿輝」）明知海洛因係
毒品危害防制條例第二條第二項第一款所列之第一級毒品，不得
持有、販賣，竟基於販賣海洛因營利之犯意，因高崇勝（業經判
刑確定）於民國九十一年九月二十五日下午二時五十七分及三時
零六分許，以持用之門號0000000000號行動電話與潘
穎賢（亦經判刑確定）持用之門號0000000000號行動
電話聯繫，委由潘穎賢介紹海洛因之賣主，潘穎賢乃與上訴人聯
絡，經上訴人應允與高崇勝會面，潘穎賢即開車至台北市某處搭
載上訴人，而於同日晚上八時許，帶同上訴人至桃園縣蘆竹鄉○
○路三一一號十三樓之三高崇勝之居所，介紹其與高崇勝認識，
上訴人向高崇勝表示其有海洛因磚欲出售，高崇勝當場詢問十塊
海洛因磚之售價，上訴人開價新台幣（以下未註明幣別者均同）
八百三十萬元，高崇勝乃表示需時間考慮。於同年九月三十日晚
上十時許，潘穎賢再與上訴人及其並無販賣海洛因犯意聯絡之友
人李榮儒（綽號「阿儒」）同赴高崇勝上開居所，高崇勝即與上
訴人商定以八百萬元之代價買賣海洛因磚十塊，高崇勝並當場交
付二百二十五萬六千五百元及美金十萬五千元之現鈔予潘穎賢，
由潘穎賢轉交予上訴人，雙方依一美元折合新台幣三四．七元之
匯率，折算該筆美金為新台幣三百六十四萬三千五百元，合計上
訴人已取得五百九十萬元之價款。高崇勝同時允諾於取得十塊海
洛因磚前，會將尾款付清，雙方並約定於同年十月一日上午在同
一地點付款。因上訴人不願提供其金融機構之帳戶帳號，高崇勝
乃囑不知情之女友林惠美至附近自動提款機，由林惠美設於上海
商業儲蓄銀行基隆分行帳號00000000000000號帳
戶轉帳十萬元至潘穎賢之華南商業銀行七堵分行帳號00000
0000000號帳戶，高崇勝復指示潘穎賢轉交予上訴人，以
給付購買十塊海洛因磚之部分尾款，至此僅剩二百萬元尾款未付
。同年十月一日上午十時許，潘穎賢再與上訴人至高崇勝上開居
所樓下，潘穎賢獨自至高崇勝居所內，由高崇勝交九十萬元現金
予潘穎賢，請其轉交予在樓下等候之上訴人，至此尚剩一百十萬
元未付。上訴人即搭乘隨後而來之李榮儒所駕駛車輛，驅車前往
台中市拿取海洛因。高崇勝乃指示潘穎賢駕車至台中市取貨，潘
穎賢並依上訴人以電話指引，駕車至台中市○○○路與朝富路口
附近之客運車朝馬轉運站對面路旁，與上訴人會合，並於同日下
午二、三時許，由上訴人將裝有十塊海洛因磚之背包式旅行袋一
只交予潘穎賢，上訴人另囑咐潘穎賢先將其中八塊海洛因磚轉交
予高崇勝，待高崇勝付清全數尾款後，再將另二塊海洛因磚交予
高崇勝。潘穎賢取得該十塊海洛因磚後，立即駕車北上，於同日
下午五、六時許返抵高崇勝上開居所，並依上訴人囑咐，先將其
中八塊海洛因磚交予高崇勝，且將上訴人前開囑咐轉知高崇勝，
高崇勝即將所有第一商業銀行及華南商業銀行金融卡各一張交予
潘穎賢，命潘穎賢自行前往轉帳，以給付尚欠上訴人之尾款，潘
穎賢始將另二塊海洛因磚交予高崇勝。潘穎賢旋於同日下午六時
許，自高崇勝設於第一商業銀行草店尾分行帳號0000000
0000號帳戶內轉帳八十萬元至其上開帳戶內，另自高崇勝設
於華南商業銀行基隆分行帳號000000000000號帳戶
內，提領六萬元後，始將該二張金融卡返還予高崇勝。其後潘穎
賢於同日晚上八時許與上訴人在桃園見面，當場出示前開自動提
款機之轉帳交易明細表，以取信上訴人，並由潘穎賢打電話邀約
高崇勝會面，以交付尾款二十四萬元，高崇勝則以其欲補眠為由
，要潘穎賢稍後再聯絡，嗣即未接聽潘穎賢撥打之電話而失約。
同年十月二日上午，潘穎賢前往華南商業銀行基隆分行，自其上
開帳戶內提領八十萬元，連同其於前一日由高崇勝帳戶所提領之
六萬元，合計八十六萬元，一併於當日上午在華南商業銀行基隆
分行靠近電信局之路旁交予上訴人，至此僅剩二十四萬元尾款未
付，上訴人並囑咐潘穎賢於取得高崇勝所付之尾款，須立即轉交
。至同日晚上八時許，上訴人見高崇勝遲未給付剩餘之二十四萬
元尾款，即要求潘穎賢安排與高崇勝會面，經潘穎賢居中聯絡，
高崇勝、潘穎賢、上訴人及李榮儒又於同日晚上十時許，在桃園
市○○路○段之可利亞餐廳內見面，高崇勝當場再交二十萬元予
潘穎賢，由其轉交予上訴人，同時將林惠美上開帳戶之金融卡一
張交予潘穎賢，囑其轉帳四萬元，再提領轉交予上訴人，以付清
尾款，潘穎賢旋依指示，至附近自動櫃員機轉帳四萬元至其上開
帳戶，伺機轉交予上訴人。嗣潘穎賢於同年十月三日晚上八時許
，撥打上訴人所使用之門號0000000000號行動電話，
欲通知上訴人領取該四萬元尾款，因上訴人未接聽，潘穎賢乃於
上訴人之行動電話語音信箱內留言：「董仔，你若聽到留言，請
打電話給我，我要將錢拿給你」等語。惟因高崇勝於同年十月三
日凌晨一時七分許，在桃園市○○街十一號一樓大廳為警拘提到
案後，帶同警方前往其位於桃園市○○街十一號五樓之六及前開
蘆竹鄉居所搜索，分別扣得其向上訴人所購得淨重三四二．三五
公克、純度百分之三七．三四之海洛因磚一塊（外包裝重十二．
０四公克）及淨重共三二四五．五三公克、純度百分之八三．０
二之海洛因磚九塊（外包裝重四十八．一九公克），並供出其與
潘穎賢一同向綽號「阿輝」者（高崇勝當時尚不知上訴人之真實
姓名）購買十塊海洛因磚之事實，再經警方於同日晚上十一時五
十分許至台北縣汐止市○○路○段六一一號前拘提潘穎賢到案，
潘穎賢因而未能將尾款四萬元交付上訴人。警方再經潘穎賢供出
來源，報請檢察官簽發拘票，於同年十月四日凌晨三時許，在上
訴人位於基隆市○○路七十七巷五十二號之一、五樓住處，逕行
拘提上訴人到案，始查悉上情等情。係以上開事實，業分據同案
被告高崇勝於偵查、原審更(二)審、更(四)審，同案被告潘穎賢於偵
查、第一審、原審更審前，證人李英得、鑑定人陳逸明於原審更
(三)審，證人蕭瑞豪於第一審時供證甚詳，並有卷附之通訊監察書
、原審更(四)審勘驗通訊監察錄音光碟筆錄、門號0000000
000號行動電話語音信箱留言勘驗筆錄及第一商業銀行草店尾
分行帳號00000000000號、華南商業銀行基隆分行帳
號000000000000號、華南商業銀行七堵分行帳號0
00000000000號、上海商業儲蓄銀行基隆分行帳號0
0000000000000號等帳戶之交易明細表、相關行動
電話通聯紀錄、通訊監察譯文、內政部警政署刑事警察局（下稱
刑事警察局）九十二年一月二十三日刑鑑字第０九二００一六０
七四號測謊鑑驗結果通知書及附送資料，暨扣案之海洛因磚十塊
等足資佐證。而扣案之前開毒品經送鑑定結果，均含有海洛因成
分，其中海洛因磚一塊淨重三四二．三五公克，純度百分之三七
．三四，外包裝重十二．０四公克；另海洛因磚九塊，合計淨重
三二四五．五三公克，純度百分之八三．０二，外包裝重四十八
．一九公克，有法務部調查局九十一年十一月一日調科壹字第三
二０００一四五三號及同年月六日調科壹字第三二０００一四五
四號鑑定通知書在卷可稽以為論據。並敘明：上訴人雖否認有販
賣海洛因磚予高崇勝之犯行，諉稱高崇勝為委託其代辦大陸地區
之假身分證及護照，始由潘穎賢介紹與高崇勝認識，其索價二十
萬元，並曾二度到高崇勝之蘆竹鄉居所，於第二次時因看到該居
所有毒品，旋即離開，嗣雙方約在桃園市可利亞餐廳見面，又與
高崇勝發生爭吵，不歡而散，乃未幫高崇勝辦理偽造證件，致高
崇勝、潘穎賢懷恨在心而故意勾串誣陷，此由高崇勝、潘穎賢對
其販賣海洛因磚之過程及情節，諸如：其於九十一年九月二十五
日初次與高崇勝、潘穎賢見面之原因，究否為幫高崇勝辦理假證
件？雙方究於同年九月二十九日抑三十日晚上商談交易海洛因磚
？究如何商定十塊海洛因磚之價格？高崇勝是否親自交付海洛因
磚頭期款五百九十萬元？交付該款時有否點鈔？其於收取該款後
如何離開高崇勝居所？案發後警方既在高崇勝居所查獲點鈔機乙
台，何以其仍須如潘穎賢所供以手工點鈔？其於九十一年十月一
日上午與高崇勝、潘穎賢見面之目的何在？當日其究於何時、以
何方式到高崇勝居所？到高崇勝居所後有無與高崇勝見面？高崇
勝在何處續付八十六萬元之購毒款？高崇勝、潘穎賢事後為何在
可利亞餐廳見面？高崇勝、潘穎賢交付二十四萬元是否實在？縱
屬實在，又係如何交付該款？其究係打電話約何人在台中市拿取
海洛因磚？潘穎賢係基於何種心態而至台中市拿取海洛因磚？其
與潘穎賢如何在台中市碰面？潘穎賢究於何時始知其所交付之旅
行袋內裝有海洛因磚？潘穎賢又於何時才將該海洛因磚交予高崇
勝？潘穎賢於交付時有無先扣下二塊海洛因磚？高崇勝究於何時
、因何故將二張金融卡交給潘穎賢等事項，彼此、前後供述相互
矛盾，或與常理有違，足見其等證詞均不實在，另警員係在上午
十時許將其自看守所借提出所，卻至同日下午始將其送至刑事警
察局測謊，途中又不准其詢問欲前往何處及作何事，於車輛經過
偏僻無人處，且多次停車，致其驚慌、害怕，嗣其於測謊回答問
題時，測謊人員曾停止施測，拆下儀器，對其製作筆錄，當其答
稱不清楚看到何人或何事時，測謊人員即口氣兇嚴地對其斥罵，
並用力敲桌子，該測謊鑑定結果，應無證據能力。然經綜合全案
卷證資料：(一)、檢察官將上訴人送請刑事警察局為測謊鑑定結果
，上訴人稱：未賣任何海洛因（予高崇勝），九十一年九月
，未賣任何海洛因（予高崇勝），不曾擁有任何海洛因等節，
經研判呈不實反應，有該局刑鑑字第０九二００一六０七四號鑑
驗結果通知書及附件可憑。且：刑事警察局為國內具專業之鑑
定單位，其以ＤＯＰI區域比對法、沈默回答法、激勵測試法，
於九十二年一月十七日對上訴人施測，上訴人亦出具測試具結書
，表示同意測試，並陳明睡眠充足、身體狀況良好。刑事警察局
就本件上訴人受測過程又以九十六年三月三日刑鑑字第０九六０
０二五八五九四號函覆稱：「二、本案儀器測試時間約為下午五
時二十三分至六時十五分，已載明於鑑定書中之測謊鑑驗資料表
，整體測謊過程亦全程錄影，測謊人員態度良好，請見測謊錄影
光碟。三、本案依照本局標準作業流程，於測試前由受測人簽署
測謊同意書後始進行測試。四、本案測謊鑑定人係本局鑑識科測
謊組巡官陳逸明，陳員係國立中山大學機械系及中央警察大學刑
事系雙學士畢業、八十八年刑事鑑識人員三等特種考試及格、內
政部警政署測謊技術訓練合格、美國國際測謊學校結業取得專業
證照。五、本測試所使用之電腦化測謊儀係美國儀器公司 LAFAY
ETTELX 3000 型，其自動檢測功能，檢查運作一切正常。六、本
案測試於本局鑑識科測謊室進行時，無不當外力干擾之情形發生
」，且檢附測謊鑑驗資料表、測謊錄影光碟、測謊具結書可憑。
證人李英得在原審更(三)審已證稱其係依台灣基隆地方法院檢察
署所發公文，提解上訴人作測謊鑑定，並負責戒護，因時間已久
，無法確定當時提解之時間，但係直接送上訴人前往測謊，自開
始施測至結束止，約一、二小時。因該證人祇係奉檢察官之命提
解上訴人前往測謊，則其除負責提解上訴人過程之安全維護外，
不回答上訴人所詢問題，難認有何不法之處。況上訴人亦坦陳警
員於送其前往測謊途中，並未對其施暴，其於受測前身體狀況良
好，且同意受測。依此，難認於上開提解過程有何足致測謊失實
之因素。鑑定人陳逸明於原審更(三)審亦證陳上訴人係於當日下
午二時五十六分許進入刑事警察局測謊室，先為測前會談，下午
五時二十三分至六時十五分再為儀器測試，在測前會談時，其曾
詢問上訴人以前有無做過壞事等問題，其僅作紀錄，並未製作筆
錄，亦不曾對上訴人拍桌子。經原審勘驗前開測謊過程錄影光
碟結果，上訴人在測謊室時，未見受有強暴、脅迫或其他不正方
法之對待，且其於當日下午三時六分許，曾撥打電話委請辯護人
到場，但因辯護人無法到場，其即未主張須辯護人在場，又神情
自若地就坐，陳逸明始開始進行測前會談，期間陳逸明態度平和
，並曾告知測謊之目的及刑事訴訟法第九十五條第二款至第四款
所規定之權利，確認上訴人願意接受測謊鑑定，再請上訴人簽具
測謊具結書（同意書），瞭解上訴人之生理狀況，解釋測謊程序
，上訴人亦未表示有不能受測情形，迨下午四時五十七分許，陳
逸明為上訴人穿戴感測器，下午五時七分開始提問，至下午六時
三分許結束，期間上訴人因有身體晃動等干擾測試舉動，陳逸明
曾暫停測試，告知該舉動會干擾測試，偶而會請上訴人活動筋骨
、喝水，未見陳逸明有以不當外力干擾或拆下感測器情事，陳逸
明於下午六時三分結束操作測謊儀器後，雖坐在上訴人面前，詢
問上訴人有否販賣海洛因，於下午六時六分三十秒許，並有邊說
邊用手指敲擊桌子之動作及聲響，但非拍桌，於下午六時十分十
九秒，陳逸明即將手抽離桌面，置於己之腿上，此後未再以手指
敲打桌子，陳逸明又續與上訴人晤談，上訴人仍否認販賣毒品，
迨下午六時十六分許，陳逸明拿所提問之問題予上訴人閱覽，請
其簽名，經上訴人閱覽完畢後簽名，於下午六時二十一分，陳逸
明即將上訴人身戴感測器取下，有勘驗筆錄可參。綜上所述，鑑
定人於測謊過程中，並未拆下上訴人身上所戴感測器，或以兇嚴
口氣斥罵上訴人，或用力敲、拍桌子，恫嚇上訴人，亦未製作筆
錄，鑑定人於與上訴人晤談時，難曾以手指敲打桌子，此或係習
慣動作使然，應非拍桌怒斥，上訴人在測後晤談中，猶否認販賣
海洛因，顯見其並未因鑑定人之前開動作，致影響其陳述之任意
性。前揭測謊結果應具證據能力。(二)、高崇勝於偵查、原審更(二)
審、更(四)審及潘穎賢於偵查、第一審、原審更審前，均堅指上訴
人有於前開時、地販賣海洛因磚十塊予高崇勝之行為，且就係由
潘穎賢居間介紹聯繫、與上訴人會面次數及地點、購買海洛因之
數量及金額、如何付款及取得海洛因等交易細節，均能具體描述
，互核亦一致。上訴人於第一審及原審更(四)審所供其與高崇勝、
潘穎賢各次會面之情節，復與高崇勝、潘穎賢之供述悉相吻合。
又基隆市警察局依法向台灣基隆地方法院檢察署檢察官聲請核發
通訊監察書，分別自九十一年九月十九日上午十時起至同年十月
十八日上午十時止，及自同年十月一日上午十時起至同年十月三
十日上午十時止，監聽高崇勝持用之門號0000000000
號及門號0000000000號行動電話之通訊錄音光碟，經
原審更(四)審勘驗後，譯成如附表一（即原判決附表三，下稱附表
一）所示之內容。高崇勝並證陳前開譯文中編號1、2所示之對話
，係其希望透過潘穎賢介紹，直接與海洛因之上游毒販見面、交
易，經潘穎賢應允聯絡；編號3至7所示之對話，係潘穎賢已聯絡
上游毒販欲與其見面，並提及該毒販雖住基隆，但人正在台北，
欲約在台北見面，但因潘穎賢對台北路況不熟，乃由潘穎賢至台
北接載該毒販，再同往其蘆竹鄉居所見面；編號8 所示之對話，
係綽號「阿文」之張介文（另案審理）向其詢問是否已與潘穎賢
介紹之毒販見面，其回答尚未見面，綽號「阿文」另提及有他人
欲以一塊海洛因磚九十五萬元之代價出售；編號9 所示之對話，
係其致電綽號「阿文」已與潘穎賢介紹之毒販見面，可取得較便
宜之海洛因磚；編號10所示之對話，係其欲籌錢購買十塊海洛因
磚；編號11至13所示之對話，係其與潘穎賢談論交易海洛因之數
量係十塊，並提及要用美金支付，經潘穎賢與毒販聯繫後，同意
美金以當時銀行匯率三十四．七元折換新台幣；編號14所示之對
話，係其向潘穎賢表示現金不足，餘款要用轉帳方式匯至潘穎賢
之帳戶，再由潘穎賢領取現金；編號16所示之對話，係潘穎賢陪
同上訴人欲與其約在咖啡廳見面，以向其收取二十四萬元尾款，
其要潘穎賢稍晚再聯絡；編號17、18所示之對話，係潘穎賢與其
聯絡，其未接聽，潘穎賢即留言上訴人等其不到，已離去；編號
19至23所示之對話，係潘穎賢約其至桃園市可利亞餐廳與上訴人
見面，以給付二十四萬元尾款；編號24所示之對話，係其交付提
款卡予潘穎賢，俾轉帳四萬元，潘穎賢向其確認提款卡之密碼；
潘穎賢所介紹之上游毒販即係上訴人等語。而如附表一所示之譯
文內容，與高崇勝、潘穎賢所供其等係如何居間介紹、交易毒品
及付款等情形，亦均符合。參酌潘穎賢於前開電話譯文中，均以
「董仔」稱呼該海洛因毒販，此與檢察官勘驗潘穎賢於九十一年
十月三日晚間八時許在上訴人使用之門號0000000000
號行動電話語音信箱內留言時，以「董仔」稱呼上訴人之用語相
同。足徵潘穎賢介紹予高崇勝之毒品賣主確係上訴人無訛，高崇
勝、潘穎賢前開所述，顯然可信。(三)、倘果如上訴人所稱，高崇
勝係因另案遭判刑、通緝，急欲取得偽造之大陸身分證等文件，
以利離開台灣乙節屬實，高崇勝理應主動、積極與上訴人接觸、
配合，俾維持雙方良好關係，始符常理。惟依上訴人及高崇勝、
潘穎賢所述，上訴人與高崇勝五次相約見面，其中二次係上訴人
主動前往高崇勝住處，另在第三、四次相約見面時，高崇勝竟連
續爽約，且上訴人於與高崇勝見面二次後，既認高崇勝不能信任
，已不願為高崇勝辦理偽造證件，何以再與高崇勝相約見面？另
於九十一年十月一日上午第三次相約見面時，高崇勝已爽約，為
何又於當日晚上自台中趕回桃園欲與高崇勝見面？在該晚約會高
崇勝再度爽約不到後，復於翌日赴桃園苦候與高崇勝見面？凡此
情形，均顯示並非高崇勝有事向上訴人請求，反係上訴人有求於
高崇勝。另高崇勝苟為央求上訴人幫忙偽造證件，二人既已見面
及商議過價錢，並有潘穎賢擔任中間人，其後儘可由潘穎賢傳遞
偽造證件所需資料或價款即可，上訴人何須再親自與高崇勝會面
不可？佐以如附表一所示之通話內容，均未述及高崇勝央請潘穎
賢介紹他人為其偽造證件之事，益見上訴人諉稱其與高崇勝見面
，係為幫高崇勝辦理假證件云云，並非可採。(四)、高崇勝在原審
更(二)審已證陳其係於九十一年九月二十五日左右，經由潘穎賢之
介紹而與上訴人認識，嗣潘穎賢告知「董仔」（指上訴人）有海
洛因可賣，但當天並未成交等語，此與潘穎賢於第一審供述之情
節相符。參諸上訴人坦陳其與高崇勝第一次會面時，係由潘穎賢
開車至台北搭載其至高崇勝之蘆竹鄉居所，當時其住在基隆市等
語，與如附表一編號3至7所示之高崇勝與潘穎賢於九十一年九月
二十五日之行動電話通話內容記載，潘穎賢表示要介紹予高崇勝
認識之毒販，雖住基隆，但人剛好在台北，乃開車前往台北，接
載該毒販至高崇勝居所與高崇勝見面等情，互相比對，亦相吻合
。堪認潘穎賢介紹上訴人與高崇勝第一次見面之日期係九十一年
九月二十五日，上訴人諉稱其與高崇勝初次見面之日期為九十一
年九月二十九日云云，則無可採。(五)、高崇勝嗣雖於第一審翻異
改稱上訴人於九十一年九月二十九日晚上，欲以二十萬元代價向
其兜售假證件，但其未答應，且當天係潘穎賢約其在高速公路南
崁交流道見面，當時有潘穎賢、上訴人及上訴人之友人「李董」
在場，其即帶渠等到蘆竹鄉居所，另其於同年十月二日晚上在桃
園市可利亞餐廳與上訴人見面，係因簡良益要其拿二十四萬元予
潘穎賢云云，惟其就與上訴人會面經過及在可利亞餐廳見面目的
之陳述，與上訴人、潘穎賢之供述相扞格，參以高崇勝於第一審
中否認販賣海洛因，諉稱係簡良益向上訴人購買毒品，並於其遭
羈押在台灣基隆看守所時，曾傳遞載有：「……跟阿輝購買十塊
海洛因乙事，除將我改為簡良益以外，一切照舊，還有十月二日
晚上是簡良益交待我拿二十四萬（元）到可利亞去給你交給阿輝
。……我小弟已答應替我扛下……」等內容之字條予潘穎賢，經
該所查獲，足見高崇勝所為上訴人向其兜售假證件之前開供述，
乃卸責、迴護之詞，不足採信。至上開字條雖記載：「……跟阿
輝購買十塊海洛因乙事……一切照舊……」等語，僅係高崇勝要
潘穎賢無須更改其向上訴人購買海洛因之供詞，尚難解讀為高崇
勝與潘穎賢勾串以誣陷上訴人，自不得執該字條而全盤否定高崇
勝、潘穎賢不利於上訴人之陳述。(六)、潘穎賢雖於九十二年一月
十日檢察官偵查中更易改稱其因高崇勝要辦假證件出國，始介紹
上訴人與高崇勝認識。嗣於第一審又稱因高崇勝要辦理假證件，
其乃於九十一年九月二十五日介紹上訴人與高崇勝認識，當天上
訴人有與高崇勝聊及有關證件之事，但未談成，其轉交現金八十
六萬元予上訴人，即係辦理假證件之代價，因高崇勝謂其等與上
訴人相約在可利亞餐廳見面後，不到二個小時就遭警查獲，可能
係上訴人報警，故要其咬稱係向上訴人購買海洛因，並叫其自編
細節，其才照著供出向上訴人購買毒品之情節。其後於原審更審
前復稱其安排高崇勝與上訴人第一次見面，最主要目的係洽談證
件之事，不知有無談及海洛因交易。然其所述為高崇勝交付偽造
證件之代價八十六萬元予上訴人乙節，已為上訴人所否認，上訴
人並稱未曾自高崇勝或潘穎賢處取得金錢，亦未同意幫高崇勝辦
理假證件。而潘穎賢所陳辦理假證件之代價，又與行情價差距過
大，其就辦理假證件之內容、價錢、商談過程，及何以最後未能
談成此事等重要情節，復無法具體陳述，所為翻異之詞，實難採
信。(七)、潘穎賢於第一審初雖供陳高崇勝曾交付提款卡，要其先
提領八十萬元，轉入其帳戶，隔日再將該款領出，交予上訴人，
說是辦理證件之款項，其並已將該款轉交予上訴人。然嗣已澄清
表示前開款項實係支付海洛因之價款，因上訴人在前往法院開庭
途中，一再拜託不要將實情供出，其在第一審始一度改稱該筆款
項係辦理假證件之代價。其後於原審更審前又陳稱上訴人在地方
法院開庭途中，一有機會就要求不要將渠供出。況潘穎賢業經原
審更審前判刑確定，所為不利於上訴人之陳述，已無獲邀減刑之
可能，卻於原審更(三)審仍堅指上訴人確有販賣海洛因予高崇勝之
犯行。而潘穎賢確於九十二年二月二十五日與上訴人同時經提訊
出庭，又有台灣基隆看守所九十四年二月五日基所總字第０九四
００００三五九Ｂ號函附提票通知書影本可證。足證潘穎賢所陳
其在第一審為上訴人脫罪之前開供述，係於九十二年二月二十五
日受上訴人之拜託、施壓所致乙節，尚非無據。(八)、潘穎賢於第
一審就上訴人究係於九十二年二月二十五日該審開庭之前抑之後
，或何次開庭時，遞交紙條，拜託其不要將實情供出，或稱「好
像之後」、或稱「不記得那一次」，語意糢糊，其此部分之供述
，即非可採。(九)、潘穎賢於九十一年十月四日檢察官偵查中供稱
其係於九十一年九月三十日晚上，帶同上訴人至高崇勝之桃園居
所，與高崇勝談妥，由高崇勝以八百萬元向上訴人購買十塊海洛
因磚，並即交付共五百九十萬元之現金，高崇勝另請其妻（實為
女友林惠美）以提款卡轉帳方式，匯款十萬元入其帳戶，翌日其
再領出該款交予上訴人等語，雖與高崇勝於同年十月八日警詢時
所稱係於同年九月二十九日晚上至三十日凌晨間，與上訴人談妥
以八百萬元購買十塊海洛因磚云云，其二人就本件究於何時交易
海洛因之供述，雖稍有出入，惟衡諸潘穎賢乃實際出面聯絡高崇
勝與上訴人見面者，並於交易過程中，分擔自高崇勝之帳戶轉帳
、提款、交款予上訴人，及駕車至台中市向上訴人領取十塊海洛
因磚等重要行為，理應對交易過程之時間，較能記憶清晰；而高
崇勝則因聽任潘穎賢之安排而與上訴人會面，對於交易時間之記
憶，難免有所誤差。參酌潘穎賢於原審更審前所供，高崇勝於第
二次會面時已交付價金五百九十萬元，其偕同上訴人至上訴人之
住處驗鈔，離開時已凌晨二、三時等情，及如附表二（即如原判
決附表四，下稱附表二）編號1 所示之潘穎賢華南商業銀行七堵
分行帳戶，於九十一年十月一日凌晨一時三十七分，確有由林惠
美之上海商業銀行基隆分行帳戶轉入十萬元，並於當日全數提領
之交易紀錄。堪認潘穎賢證陳上訴人與高崇勝係於九十一年九月
三十日晚上第二次會面時談妥海洛因磚交易乙節，足以採信。(十)
、高崇勝於警詢時供陳其係當著上訴人之面，將五百九十萬元交
予潘穎賢，並即對潘穎賢稱：「我是將錢交給你，你要把錢看好
，直到甲○○他們將海洛因給你」，此與其嗣於原審更(二)審證稱
係當場將五百九十萬元交予上訴人，及於原審更(四)審證陳其係將
五百九十萬元交予潘穎賢，再由潘穎賢交予上訴人，前後供述固
不盡相符，與潘穎賢於偵、審中所稱高崇勝係將五百九十萬元交
予上訴人，亦稍有出入。然高崇勝、潘穎賢對上訴人於九十一年
十月一日上午開車前往台中拿取毒品時，已受領價款五百九十萬
元，則彼此陳述一致，潘穎賢又稱高崇勝曾交代其將錢看好。且
潘穎賢既係居間介紹上訴人與高崇勝交易毒品之人，高崇勝將價
金交由潘穎賢經手，俾令潘穎賢負責，潘穎賢再將價金轉交予上
訴人，並未悖於常情，參以高崇勝嗣均透過潘穎賢轉交價金餘款
予上訴人。是高崇勝於原審更(四)審所為之前開證述，應堪採信。
(十一)、警方雖在高崇勝住處查獲點鈔機一台，然並無證據證明該機
器仍堪使用，潘穎賢於原審更審前又供稱於交付五百九十萬元予
上訴人時，僅大約察看，並未逐張數鈔，高崇勝於原審更(四)審則
或稱：新台幣現鈔部分有用點鈔機點過，或謂有無用點鈔機點鈔
已忘記，前後陳述不一。據此，應認高崇勝於交付前開價款予上
訴人時，並未精細點數所有現鈔。況該點鈔機係屬私人之物，不
具公信力，縱高崇勝當時曾以點鈔機點數現鈔，未必能取信上訴
人，故不能以高崇勝住處查獲點鈔機，即謂當時必使用該點鈔機
點數購毒價金。(十二)、潘穎賢於原審更審前已陳明其在高崇勝交付
五百九十萬元價款後，就與上訴人同車前往上訴人之住處驗鈔，
因發現其中有千元偽鈔一張，上訴人即要其持向高崇勝更換。高
崇勝於偵查中亦供陳潘穎賢曾於九十一年十月一日上午拿一紙千
元偽鈔向其換補。尚無上訴人所指該五百九十萬元既已交由潘穎
賢保管，當無可能拿取其中一紙千元偽鈔與高崇勝更換之事。(十三)
、上訴人與潘穎賢均稱上訴人與高崇勝於九十一年十月一日上午
並未見面。高崇勝雖陳稱當日其在住處樓下有看到上訴人坐在潘
穎賢所駕之自用小客車上，然亦未陳述其當時確有與上訴人見面
。難認其等三人就此部分之陳述矛盾不一。(十四)、高崇勝於原審更
(二)審已證稱其除向上訴人購買海洛因外，另向他人買過毒品，均
係由其先給付價金，賣方再交付毒品。參酌卷內資料，高崇勝前
向吳鴻隆、林井（以上二人均另案經判刑確定）購買海洛因磚四
塊，亦係委由潘穎賢先將貨款交予吳鴻隆，林井始將海洛因放置
在吳鴻隆所駕自用小客車內，再由吳鴻隆駕駛該車搭載潘穎賢至
張介文等候之鐵路涵洞旁，將該海洛因磚交予潘穎賢、張介文，
而由潘穎賢、張介文轉交予高崇勝。足徵高崇勝前開所述，尚非
虛妄，則本件其在未受領海洛因磚之前，即先交付高達六百九十
萬元之價金予上訴人，並不悖於事理。(十五)、依高崇勝、潘穎賢所
述，上訴人偕同潘穎賢於九十一年十月一日上午十時許，在蘆竹
鄉高崇勝居所取得部分價金九十萬元後，上訴人隨即與友人駕車
前往台中，留下潘穎賢與高崇勝在一起，嗣上訴人來電究係通知
高崇勝抑潘穎賢南下取貨，高崇勝與潘穎賢之供述雖有出入，惟
本件潘穎賢既係擔任居間、聯絡角色，並由其轉交價款，復查無
高崇勝與上訴人有直接聯絡之證據，則以上訴人係通知潘穎賢南
下取貨，較符合常情。另潘穎賢證稱其係受高崇勝之指示南下台
中，並於上訴人指定之朝馬轉運站附近等候，在取得裝有海洛因
磚之旅行袋後，立即攜返高崇勝住處，依上訴人指示，先扣留二
塊海洛因磚，僅交予高崇勝海洛因磚八塊，迨高崇勝交付金融卡
指示其領取款項後，始將尚餘海洛因磚二塊交予高崇勝，是其係
基於受領海洛因磚之認識而前往台中，亦可認定。(十六)、潘穎賢嗣
就其南下台中之目的，改稱當時高崇勝指其未經同意，即任令上
訴人將價金取走，要其負責，是其南下台中主要係要將價金取回
，嗣其在台中市向上訴人取得旅行袋後，於開車北返途經苗栗時
，因接到上訴人之電話，始知該旅行袋內係裝放海洛因磚而非金
錢。高崇勝於原審更(二)審亦附和改稱當時其因籌不足八百萬元價
款，乃要潘穎賢至台中向上訴人取回已付價金。惟徵諸高崇勝於
決定購買毒品當晚，即已交付共五百九十萬元之價金，並轉帳十
萬元至潘穎賢之帳戶，嗣於翌日上午，又交付九十萬元價金予潘
穎賢，再轉交予上訴人等情，足見其向上訴人購買海洛因之意甚
堅，而潘穎賢既係介紹高崇勝向上訴人購買毒品，對高崇勝前開
購毒決心，當有認識。是潘穎賢、高崇勝前開翻異之詞，俱無可
採。(十七)、上訴人於台中交付海洛因磚十塊予潘穎賢時，因高崇勝
尚有尾款一百十萬元亦即約一塊半海洛因磚之價款未付，乃指示
潘穎賢在高崇勝未付清餘款前，須先行扣留其中二塊海洛因磚，
並無違背情理之處。至潘穎賢對其究有無依上訴人之前開指示辦
理，前後供述不一。惟高崇勝已證稱潘穎賢原擬扣留二塊海洛因
磚不給，但經其表示已支付價金六百多萬元，又再交付提款卡，
潘穎賢始交付全數之海洛因磚。潘穎賢亦供稱其將全數海洛因磚
交付予高崇勝時，高崇勝有再交付提款卡。顯見潘穎賢係因高崇
勝已再交付提款卡，供其提領尾款，始將全部海洛因磚交予高崇
勝，難認與上訴人前開指示相違背。(十八)、潘穎賢迭於偵查、第一
審及原審更審前供稱其係於駕車返抵桃園，將海洛因磚交予高崇
勝後，高崇勝即交付二張提款卡，指示其自行前往提、匯款，其
乃持該二張提款卡，提領現金六萬元，並匯款八十萬元至其帳戶
，總計八十六萬元，旋即將該二張提款卡返還予高崇勝，此與高
崇勝於警詢時供陳其係在九十一年十月一日上午交付九十萬元予
潘穎賢後，見潘穎賢獨自一人，又將提款卡交予潘穎賢，互核有
所歧異。惟提款卡屬個人重要物品，在無特殊情況下，甚少交予
他人長時間持有，高崇勝既已於當日上午交付九十萬元價金，實
無再將提款卡交予潘穎賢之必要，況依卷附如附表二編號2至9所
示之銀行帳戶明細表所示，潘穎賢持提款卡轉帳八十萬元及提領
現金六萬元之時間為九十一年十月一日晚上六時二分至二十六分
。足見高崇勝係於取得八塊海洛因磚後，為再取得其餘二塊，始
另交付二張提款卡予潘穎賢，以供潘穎賢提款及轉帳，較為合理
。高崇勝雖復稱如附表一編號15所示之電話通話內容，係潘穎賢
至台中市向上訴人取得十塊海洛因磚後，於返回其居所門口時，
打電話請其開門云云，然與上開提款明細表互相比對，該項通話
應係潘穎賢轉帳八十萬元及提領六萬元現金後，於返回高崇勝居
所門口，撥打電話，請高崇勝開門。高崇勝此部分證述，應係時
隔已久，該項對話內容又甚短，致記憶有誤，尚不足據以否定高
崇勝就如附表一所示其餘通話含意供述之真實性。(十九)、潘穎賢、
高崇勝已陳稱潘穎賢於九十一年十月二日晚上以電話與高崇勝聯
絡，約在可利亞餐廳見面時，上訴人確在電話中與高崇勝對談。
潘穎賢並稱當時之通話內容為「甲○○叫高崇勝不要每次都讓人
家等」，高崇勝亦稱：「（甲○○）說我在耍他，一直拖」，核
與如附表一編號16至23所示之電話通話內容，顯示高崇勝曾於前
一日爽約，復於當（二）日遲遲不赴約等情節相符。再經上訴人
對潘穎賢質以「當時我有向高崇勝說證件不辦沒關係，我也不想
辦，有無此事」，潘穎賢卻答稱「我沒有聽到」。從而，上訴人
辯稱由前開電話通話中，有其與高崇勝之爭吵內容，可得知其等
會面之目的云云，即乏實據。再觀諸如附表一編號21所示之電話
通話內容，高崇勝對潘穎賢之頻頻催促，頗有微詞，並提及「我
要拿錢給你們」，已表明其與上訴人會面之目的即係交付金錢。
況高崇勝、潘穎賢又供陳高崇勝在可利亞餐廳時，即交付二十萬
元現金及如附表二編號1 所示之林惠美帳戶提款卡予潘穎賢，供
潘穎賢轉帳四萬元至如附表二編號2 所示之帳戶，再伺機提款轉
交予上訴人，核與如附表一編號24所示潘穎賢向高崇勝確認提款
卡密碼之通話內容，及如附表二編號13所示之轉帳紀錄相符。上
訴人諉稱其與高崇勝約在可利亞餐廳見面，係要討論幫高崇勝偽
造證件之事云云，並不足採。(二十)、依卷附台灣郵政股份有限公司
九十六年十月十八日儲字第０九六０七二九九五０號函送之交易
清單所載，潘穎賢設於基隆過港路郵局第0000000號帳戶
，確有於九十一年十月二日提領一萬元之交易紀錄。另潘穎賢於
原審更審前亦供稱上訴人於九十一年十月二日晚上帶其至桃園欲
找高崇勝，適高崇勝有事，上訴人又尚未吃飯，乃與其到可利亞
餐廳吃飯，順便等候高崇勝。據此固堪認定上訴人所稱其於九十
一年十月二日在可利亞餐廳吃晚飯時，係與潘穎賢在一起等語，
並非無稽。然細繹如附表一編號19所示高崇勝與潘穎賢之電話對
話內容，與上訴人坦陳其於九十一年十月一日晚上與高崇勝相約
見面，高崇勝卻爽約不到之情節，正相符合。足認高崇勝與潘穎
賢口中之「董仔」，係指上訴人。雖前開通話之其他內容，與上
訴人斯時已與潘穎賢在一起之情狀，似不一致，然觀諸潘穎賢於
約一小時後，始再以簡訊傳送該餐廳之地址予高崇勝，可見此或
係上訴人與潘穎賢尚在用餐，或係其等尚有他事要辦，不急與高
崇勝見面，或係潘穎賢恐催促過急，惹怒高崇勝，而為緩延之詞
。再依如附表一編號19所示之通話內容，高崇勝已同意與「董仔
」見面，其後如附表一編號20至23所示之通話，潘穎賢與高崇勝
亦僅相互聯繫會面地點，未再提及所會面之對象，顯見其等均知
悉係邀約高崇勝前往該餐廳與「董仔」會面。況上訴人復坦陳高
崇勝嗣後果真前往可利亞餐廳與其及潘穎賢見面，益證上訴人即
係潘穎賢與高崇勝電話聯絡中所稱之「董仔」。上訴人諉稱高崇
勝與潘穎賢通話中所指「董仔」，係另有其人云云，洵無足採。
再依上所述，潘穎賢在高崇勝前往可利亞餐廳與上訴人會面前，
係使用郵局提款卡領款，並以高崇勝交付之林惠美提款卡轉帳四
萬元至其設於華南商業銀行七堵分行之帳戶，則潘穎賢所陳其於
轉帳四萬元後，因未帶提款卡，致無法立即提款交予上訴人等語
，係指其未攜帶該華南商業銀行之提款卡，與其當時攜有郵局提
款卡，二者並無矛盾。上訴人以其曾見潘穎賢於九十一年十月二
日晚上吃飯前，持郵局提款卡提領一萬元，潘穎賢卻稱未帶提款
卡，致無法立即提款、交付，據指潘穎賢所供不實，仍無足取。
、販賣海洛因係政府嚴予查緝之違法行為，海洛因又可任意分
裝或增減其分量，每次買賣之價量，亦隨雙方關係之深淺、當時
之資力、需求程度及對行情之認知等因素，機動調整，故販賣之
利得，除經賣方坦承，或帳冊記載明確外，委難查得實情，是縱
未查得販賣海洛因所賺取之差價，除別有事證，足認係按同一價
格轉讓，確未牟利外，尚難執此認非販賣，致知過坦承犯行者難
辭重典，飾詞否認者反能僥倖得逞，而失情理之平，況海洛因價
格不低，取得不易，販賣者苟無利可圖，應無甘冒被查緝科以重
刑之危險，為該毒品之買賣。上訴人與高崇勝原本不相識，二人
又曾對買賣海洛因有所議價，苟無利得，上訴人豈會甘冒被科重
刑之風險而交付海洛因，其當有營利意圖，殆無疑義。綜合上情
以觀，上訴人販賣海洛因磚十塊予高崇勝之事證明確，犯行堪以
認定，為其所憑之證據及認定之理由。且說明：上訴人行為後，
刑法業於九十四年二月二日修正公布，並於九十五年七月一日施
行，修正後刑法第二條第一項之規定，係規範行為後法律變更所
生新、舊法律比較適用之準據法，於施行後，應適用該條項之規
定，為新、舊法之比較。刑法第三十三條第五款原規定：「罰金
：一元以上」，修正後規定：「罰金：新台幣一千元以上，以百
元計算之」，是關於罰金刑最低數額，修正後之規定較之修正前
提高，以修正前刑法第三十三條第五款規定有利於上訴人，自應
適用修正前之舊法。又毒品危害防制條例第四條業於九十八年五
月二十日修正公布，新法第四條第一項規定：「製造、運輸、販
賣第一級毒品者，處死刑或無期徒刑；處無期徒刑者，得併科新
台幣二千萬元以下罰金」，而舊法同條項則規定：「製造、運輸
、販賣第一級毒品者，處死刑或無期徒刑；處無期徒刑者，得併
科新台幣一千萬元以下罰金」，經比較修正前後該條文關於罰金
刑之規定，以修正前法律，較有利於上訴人，自應適用修正前毒
品危害防制條例之規定。查海洛因係毒品危害防制條例第二條第
二項第一款所稱之第一級毒品。核上訴人所為，係犯修正前毒品
危害防制條例第四條第一項之販賣第一級毒品罪。其持有海洛因
之低度行為，為販賣之高度行為所吸收，不另論罪。因而撤銷第
一審關於上訴人部分之不當科刑判決，適用毒品危害防制條例第
四條第一項（修正前）、第十九條第一項，刑法第二條第一項、
第十一條前段、第三十七條第一項，改判仍論上訴人以販賣第一
級毒品罪。並審酌上訴人雖無前科，有台灣高等法院被告全國前
案紀錄表在卷可參，卻因貪圖販賣海洛因之鉅額暴利，枉顧國民
之身心健康及社會純良風氣，販賣多達十塊海洛因磚予高崇勝，
犯後又未見悔意，兼衡其犯罪動機、目的、手段、生活狀況、品
行、智識程度等一切情狀，量處無期徒刑，並依法宣告褫奪公權
終身。上訴人販賣海洛因之價金八百萬元，除尾款四萬元因潘穎
賢未及依高崇勝之指示交付外，其餘七百九十六萬元均已取得，
屬販賣第一級毒品所得之財物，應依毒品危害防制條例第十九條
第一項規定諭知沒收，如全部或一部不能沒收時，以其財產抵償
之。其採證認事用法，經核於法均無違誤。上訴意旨略稱：(一)、
潘穎賢於警詢時供稱其於九十一年十月一日晚上八時許，將七張
銀行交易明細表交予上訴人察看，以證明高崇勝確已匯款至其帳
戶，上訴人始願交付扣留之二塊海洛因磚，然嗣於第一審卻改稱
其於當日晚上五、六時許，即已將裝有十塊海洛因磚之旅行袋交
予高崇勝；潘穎賢於警詢時供稱其於前開日期，至提款機轉帳七
十萬元至其帳戶，但實際轉帳金額卻係八十萬元；依潘穎賢於原
審更(三)審對上訴人質問「你是否曾經邀約我與高崇勝於九十一年
十月一日晚上八時在桃園遠東百貨見面」時，答稱：「有約他，
但是他說沒有辦法到桃園」，顯然上訴人於前述時間並未與潘穎
賢見面，當時與潘穎賢見面之「董仔」另有其人；上訴人與潘穎
賢僅認識約二個月，單憑前開銀行交易明細表應不足以取信上訴
人，且潘穎賢另有提領現金，為何不以現金取信上訴人。足見潘
穎賢前後之供述非但不一致，亦屬不實，顯為誣陷上訴人。(二)、
高崇勝對其究於何時收受潘穎賢所交付之海洛因磚，或稱於九十
一年十月一日晚上至翌日凌晨，或謂於同年月一日下午三時許，
前後所述已相矛盾，與潘穎賢所陳係於同年月一日下午五、六時
許交付海洛因磚予高崇勝，亦有出入；另高崇勝與潘穎賢就潘穎
賢於持高崇勝所交付之提款卡轉帳八十六萬元後，是否即將原扣
留之二塊海洛因磚交予高崇勝，彼此陳述並相歧異。足見高崇勝
、潘穎賢所述皆為誣陷上訴人。(三)、依卷附高崇勝擬串供而寫予
潘穎賢之紙條記載：「至於跟阿輝購買十塊海洛因乙事，除將我
改為簡良益以外，一切照舊」云云，其中「一切照舊」之意，即
表示高崇勝與潘穎賢已不只串供一次，但因其等均在羈押禁見中
，串證不易，致其等供述有多處矛盾。(四)、證人蕭瑞豪已證陳其
在製作潘穎賢之警詢筆錄前，曾先對潘穎賢口頭詢問，並告以在
高崇勝處已搜得十塊海洛因磚，每塊價金八十萬元，於製作筆錄
時，又安排高崇勝與潘穎賢同時在場而有串供之機會，是蕭瑞豪
顯係以不正之方法製作筆錄，難認為適法。(五)、潘穎賢在審理時
證稱上訴人拜託其翻供之日期，係在其於九十二年二月二十五日
當庭向法院告發高崇勝傳遞紙條之後，然由第一審卷所附開庭紀
錄觀之，上訴人自九十二年二月二十五日起至同年四月一日止，
未曾出庭，況上訴人與高崇勝、潘穎賢於九十二年四月二十二日
前，均在台灣基隆看守所羈押禁見中，依該所管理規則規定，禁
見中之同案被告於出庭時，皆會刻意安排將之分開，且台灣基隆
看守所與第一審法院距離僅約一百公尺，囚車自該看守所出發後
，轉眼即已抵達第一審法院，上訴人與潘穎賢並無交談機會，其
等如何得以串供，足證潘穎賢前開之供述應屬不實，原審僅憑台
灣基隆看守所函送之出庭紀錄，據認上訴人有於九十二年二月二
十五日拜託潘穎賢翻供，亦有未當。(六)、依張介文及潘穎賢之供
述，高崇勝與張介文之關係密切，潘穎賢如遇麻煩，常要求高崇
勝幫忙處理，高崇勝即會要張介文帶人為潘穎賢解決問題，足證
張介文係高崇勝之左右手，原審認定高崇勝將購毒價款交予張介
文，就如同尚未拿取毒品即先付款云云，顯然違背經驗法則。(七)
、依潘穎賢、蕭瑞豪所證，吳鴻隆與潘穎賢係認識十年以上之朋
友，上訴人與潘穎賢則僅係泛泛之交。又高崇勝指示張介文陪同
潘穎賢向吳鴻隆購買海洛因，其購毒方式係由潘穎賢將價金交予
吳鴻隆，吳鴻隆始將海洛因磚交予潘穎賢，乃屬銀貨兩訖方式，
反觀本件，高崇勝在尚未見到海洛因之前，即與上訴人達成以八
百萬元購買十塊海洛因磚之協議，並立即支付訂金五百九十萬元
，隔日又再支付一百萬元價金，並任令上訴人攜帶六百九十萬元
價款離去，原判決卻以高崇勝與吳鴻隆之前開海洛因買賣方式，
認定本件毒品交易未悖於常理，難認與論理法則無違。(八)、依上
訴人、潘穎賢及高崇勝之供述，上訴人與高崇勝相約第一次見面
時，潘穎賢前往接載上訴人及其與高崇勝會合之地點，與如附表
一編號5、7所示譯文內容並不相符合；又潘穎賢確有於九十一年
十月二日晚上在桃園使用郵局金融卡，提領現金一萬元，欲請上
訴人吃火鍋，足證當時上訴人確與潘穎賢在高崇勝之桃園居所附
近，但如附表一編號19所示之譯文，卻記載潘穎賢當時打電話向
高崇勝稱，「董仔」等一下要來桃園；另上訴人於九十一年十月
一日晚上係在內湖某養老院探望母親，故其於當晚八時許，根本
無法與潘穎賢見面，潘穎賢嗣亦稱其曾約上訴人於當晚相見，上
訴人表示沒有辦法。然依附表一編號16所示之譯文內容，潘穎賢
卻稱當時與「董仔」欲至桃園與高崇勝見面；上訴人先前因高崇
勝約會遲到，又無誠意代辦假證件，在電話中與高崇勝發生爭吵
，高崇勝嗣於抵達可利亞餐廳後，因是否辦理假證件及如何付費
事宜，復與上訴人爭執，致雙方見面僅數分鐘後，即不歡而散，
故如附表一編號24所示之轉帳對話，時間為二十二時五十一分，
當時上訴人已不在現場，應係該譯文中所稱之「董仔」正與潘穎
賢、高崇勝見面。足認前開譯文中所指「董仔」，確非上訴人而
係另有其人。(九)、依卷附潘穎賢之郵局存款資料所載，潘穎賢自
該郵局帳戶提領一萬元後，尚有存款餘額六萬一千八百八十元，
如高崇勝確須支付上訴人購毒尾款四萬元，上訴人豈可能不要求
潘穎賢，立即自其郵局帳戶領出四萬元，以便支付該尾款，足證
潘穎賢所稱四萬元尾款確與上訴人無關。(十)、依卷內證據，高崇
勝於九十一年十月一日已收受十塊海洛因磚，顯已銀貨兩訖，足
見潘穎賢、高崇勝所稱其等於同年月二日在可利亞餐廳，欲再交
付二十四萬元欠款予上訴人乙情，顯係虛偽不實。(十一)、原審於勘
驗本件警方監聽潘穎賢與高崇勝間行動電話通訊之錄音光碟時，
係由高崇勝引導翻譯而製成如附表一所示之譯文，有失公正立場
，原判決引為論罪依據，有違公平正義。(十二)、依卷證資料，本件
雙方達成海洛因交易並交付部分價金五百九十萬元之日期，係九
十一年九月三十日，與如附表一所示譯文中有關銀行匯率對話之
日期係同年月二十七日，二者相差數日，原審未究明同年月三十
日美元折算新台幣之匯率是否仍為三十四．七，尚嫌調查未盡。
(十三)、潘穎賢與高崇勝就上訴人初次與高崇勝見面之原因？雙方究
於九十一年九月二十九日晚上至翌日凌晨抑於同年月三十日晚上
商談交易海洛因磚？其等與上訴人是否為辦理假證件而見面？海
洛因磚頭期款五百九十萬元係由何人交予上訴人？交付該款時有
否點鈔、驗鈔？上訴人於收取該款後如何離開高崇勝住處？案發
後警方既在高崇勝住處查獲點鈔機乙台，何以不以該點鈔機點鈔
？上訴人於九十一年十月一日上午為何前往高崇勝之蘆竹鄉居所
樓下？其當日究於何時、以何方式到高崇勝居所？到高崇勝居所
後有無與高崇勝見面？高崇勝在何處續付八十六萬元之購毒款？
高崇勝、潘穎賢交付二十四萬元乙情是否實在？縱屬實在，又係
如何交付該款？上訴人究係打電話約何人在台中市拿取海洛因磚
？潘穎賢係基於何種心態而至台中市拿取海洛因磚？上訴人與潘
穎賢如何在台中市碰面？潘穎賢究於何時始知上訴人所交付之旅
行袋內裝有海洛因磚？潘穎賢又於何時才將該海洛因磚交予高崇
勝？潘穎賢於交付時有無先扣下二塊海洛因磚？高崇勝究於何時
、因何故將二張金融卡交給潘穎賢等事項，彼此、前後供述相互
矛盾，或與常理有違，足見高崇勝、潘穎賢之證詞均不實在。(十四)
、上訴人係於九十二年一月十七日上午十時許，即由警員向台灣
基隆看守所借提出去，卻遲至同日下午二時五十六分始被帶進刑
事警察局測謊室，其間共用四個小時又五十六分鐘。然一般駕駛
汽車自台灣基隆看守所至前開測謊室，僅需費時三十分鐘即可，
且警員於駕車提解時，多次開開停停，致上訴人因不知將被帶往
何處，而恐慌不已，精神遭受折磨，已影響測謊之結果，原判決
對此有利於上訴人之事證，未說明不採之理由，顯有理由不備之
違誤。(十五)、原審認定鑑定人於測謊過程中，並未以兇嚴之口氣嚴
斥上訴人，亦未用力敲、拍桌子，恫嚇上訴人，顯與卷內事證不
符，亦嫌理由矛盾。(十六)、上訴人、高崇勝及潘穎賢嗣均供陳其等
見面，係為商談上訴人代高崇勝辦理偽造證件之事，原審未予採
信，亦與卷證資料不相符合。(十七)、原判決認定上訴人曾與潘穎賢
同車前往上訴人居所驗鈔，嗣並拿一張千元偽鈔向高崇勝更換等
情，均屬認定事實錯誤云云。惟查：(一)、證人之陳述有部分前後
不符，或相互間有所歧異時，究竟何者為可採，法院仍得本其合
理之心證予以斟酌，非謂一有不符或矛盾，即應認其全部均為不
可採信，茍其對基本事實之陳述，與真實性無礙時，則仍非不得
予以採信。高崇勝、潘穎賢於警詢、偵查、第一審及原審各次審
理中關於枝節性事項之陳述，雖有部分差異，但其等對於基本事
實之陳述，則均相符合，而與真實性無礙，原審已綜合全卷資料
，敘明其取捨證據之理由，此乃事實審法院採證認事職權之適法
行使。上訴意旨(一)、(二)、(三)、(十三)乃依其個人之說詞，漫事指摘，
自非適法之第三審上訴理由。(二)、依卷內資料，證人蕭瑞豪在第
一審雖陳稱其在製作潘穎賢之警詢筆錄前，曾口頭詢問潘穎賢，
並告以警方已在高崇勝住處搜得十塊海洛因磚，每塊價金八十萬
元，但亦證稱本件高崇勝與上訴人交易毒品之細節，均係潘穎賢
自行供出，且警詢時又有警員在場監控，並無讓高崇勝與潘穎賢
有串供之機會。依其所述，尚難認有以不正之方法對潘穎賢製作
筆錄情事；又原審於勘驗高崇勝與潘穎賢間行動電話通訊之錄音
光碟時，上訴人與高崇勝均在場，高崇勝並坦陳原審所製作如附
表一所示之譯文，確為其與潘穎賢等人之電話通話內容，且詳敘
各該通話內容之真意，上訴人及其辯護人對該譯文內容復皆不爭
執，亦無高崇勝引導原審製作譯文情事。尚無上訴意旨(四)、(十一)所
指之違法。(三)、高崇勝於原審更(四)審已證陳其於九十一年九月二
十七日致電潘穎賢，請潘穎賢詢問上訴人若以美金支付購毒價款
，匯率如何計算，嗣潘穎賢則回電告稱，以一美元折算三十四．
七元新台幣之匯率折算。佐以如附表一編號11、12所示之譯文內
容，足見本件上訴人與高崇勝之海洛因交易，雙方同意高崇勝如
以美金支付價金，係以九十一年九月二十七日銀行之匯率為準，
亦即以一美元折算三十四．七元新台幣。是原審未再調查同年月
三十日之美元折算新台幣匯率究係如何，要難執此遽謂原審有上
訴意旨(十二)所指調查未盡之違誤。(四)、事實之認定與證據之取捨，
乃事實審法院之職權，苟其事實之認定及證據之取捨，並不違背
經驗法則與論理法則，即不容任意指為違法而執為上訴第三審之
理由。原判決依據卷證資料，認定上訴人確有前揭販賣海洛因之
犯行，其所為辯解如何不可採信，業於理由內詳加說明及指駁，
已見前述。其餘上訴意旨，仍執陳詞，就原審取捨證據、認定事
實職權之適法行使，及原判決理由已予說明之事項，持憑己見為
不同之評價，任意指摘為違法，且再為單純事實之爭執。綜上所
述，上訴人之上訴，難認有理由，應予駁回。
據上論結，應依刑事訴訟法第三百九十六條第一項，判決如主文。
中    華    民    國  九十九  年    四    月   十五   日
                      最高法院刑事第六庭
                          審判長法官  謝  俊  雄
                                法官  陳  世  雄
                                法官  魏  新  和
                                法官  吳  信  銘
                                法官  徐  文  亮
本件正本證明與原本無異
                                      書  記  官
中    華    民    國  九十九  年    四    月   二十   日
                                                      K
附錄：本件論罪法條
修正前毒品危害防制條例第四條第一項
製造、運輸、販賣第一級毒品者，處死刑或無期徒刑；處無期徒
刑者，得併科新台幣一千萬元以下罰金。
附表一：
┌──┬────────┬─────────┬──────────────────┐
│編號│通話時間        │發話人（Ａ）      │通話內容                            │
│    │                │受話人（Ｂ）      │                                    │
├──┼────────┼─────────┼──────────────────┤
│01  │九十一年九月二十│（Ａ）高崇勝      │高崇勝：阿賢，你賣豬母九十          │
│    │五日十四時五十七│      0000000000  │潘穎賢：兄仔，他知道你錢先拿過去，意│
│    │分              │（Ｂ）潘穎賢      │        思說還要幫你那個嗎？        │
│    │                │      0000000000  │高崇勝：沒有啦，他們老闆建宏知道啊。│
│    │                │                  │潘穎賢：什麼意思？                  │
│    │                │                  │高崇勝：我知道是誰的了。            │
│    │                │                  │潘穎賢：喔！你知道了喔！            │
│    │                │                  │高崇勝：我當然知道，他問了那麼多人，│
│    │                │                  │        我是說豬母有再去找你嗎？    │
│    │                │                  │潘穎賢：沒沒沒。                    │
│    │                │                  │高崇勝：沒，是不是叫人把你帶走？會不│
│    │                │                  │        會？                        │
│    │                │                  │潘穎賢：會。                        │
│    │                │                  │高崇勝：你怎麼那麼怕他？            │
│    │                │                  │潘穎賢：我我我．．．                │
│    │                │                  │高崇勝：下次就說你跟我在一起就好了。│
│    │                │                  │        你怕他幹什麼。              │
│    │                │                  │潘穎賢：那天之後．．．              │
│    │                │                  │高崇勝：有對你比較客氣？            │
│    │                │                  │潘穎賢：有啦，過去的時候客氣很多。  │
│    │                │                  │高崇勝：那天我有跟他講．．．是跟我一│
│    │                │                  │        起，你自己要顧好知道嗎。是同│
│    │                │                  │        注的嗎（同一來源）？        │
│    │                │                  │潘穎賢：對，同一。                  │
│    │                │                  │高崇勝：你如果無法掌握來源，你就會很│
│    │                │                  │        累，知道嗎？外面那麼多人要，│
│    │                │                  │        透過太多人就沒得賺，你要跟他│
│    │                │                  │        講，你跟他有交集嗎？        │
│    │                │                  │潘穎賢：高兄那裡嗎？                │
│    │                │                  │高崇勝：對。                        │
│    │                │                  │潘穎賢：我跟他有稍微認識。          │
│    │                │                  │高崇勝：你要帶我去嗎？如果我用我會把│
│    │                │                  │        你利潤占著，我跟講我們是朋友│
│    │                │                  │        啦！我跟他講爭取得到啦，很多│
│    │                │                  │        人打電話在問。乾脆就這樣。你│
│    │                │                  │        聽得懂嗎？                  │
│    │                │                  │潘穎賢：兄仔，我找個地方跟你談。    │
├──┼────────┼─────────┼──────────────────┤
│02  │九十一年九月二十│（Ａ）潘穎賢      │高崇勝：怎樣？                      │
│    │五日十五時零六分│      0000000000  │潘穎賢：高兄他也是．．．            │
│    │                │（Ｂ）高崇勝      │高崇勝：他透過你朋友喔。            │
│    │                │      0000000000  │潘穎賢：嗯。                        │
│    │                │                  │高崇勝：你朋友呢？是同一集團嗎？    │
│    │                │                  │潘穎賢：對。                        │
│    │                │                  │高崇勝：那就沒辦法了，因為到處在問，│
│    │                │                  │        外面價錢固定，不適合啦，你出│
│    │                │                  │        不快的話，人們就會去找別人，│
│    │                │                  │        你知道嗎？                  │
│    │                │                  │潘穎賢：我知道他應該有找別人。      │
│    │                │                  │高崇勝：找好幾位了。                │
│    │                │                  │潘穎賢：他總共分三梯次              │
│    │                │                  │高崇勝：他們要找較強的人，是不是？  │
│    │                │                  │潘穎賢：有要找較強的，所以那時，兄仔│
│    │                │                  │        ，我有跟你說過他們想要跟你．│
│    │                │                  │        ．．                        │
│    │                │                  │高崇勝：只能找我而已，不然他們要找誰│
│    │                │                  │        ，透過那麼多關係，已經有人問│
│    │                │                  │        我。                        │
│    │                │                  │潘穎賢：他透過別人找你，有辦法更低喔│
│    │                │                  │        。                          │
│    │                │                  │高崇勝：同樣價錢，同樣尾數是零給我，│
│    │                │                  │        沒有加那個五。我問問看，你的│
│    │                │                  │        利潤我會幫你顧著。我會幫你爭│
│    │                │                  │        ，經過我這裡，你有固定的可以│
│    │                │                  │        拿，不然你會沒有，我會透過我│
│    │                │                  │        朋友，我知道他，我一定會靠過│
│    │                │                  │        去。                        │
│    │                │                  │潘穎賢：兄仔，我帶你去是沒問題，我又│
│    │                │                  │        沒說不帶你去。              │
│    │                │                  │高崇勝：我們是朋友的立場，我才幫你顧│
│    │                │                  │        著，你知道嗎？有錢大家賺，是│
│    │                │                  │        正常的，你聽懂嗎？          │
│    │                │                  │潘穎賢：兄仔，這麼大攤，你如果有興趣│
│    │                │                  │        的話。                      │
│    │                │                  │高崇勝：你帶我去嘛，我來跟他說。    │
│    │                │                  │潘穎賢：好，我聯絡好再打給你。      │
├──┼────────┼─────────┼──────────────────┤
│03  │九十一年九月二十│（Ａ）潘穎賢      │潘穎賢：兄仔，我有約了，要過去台北。│
│    │五日十五時四十七│      0000000000  │高崇勝：台北最好，我才不要在基隆。  │
│    │分              │（Ｂ）高崇勝      │潘穎賢：對啊，因為他家都在基隆，希望│
│    │                │      0000000000  │        可不可以在臺北。            │
│    │                │                  │高崇勝：好啊，幾點。                │
│    │                │                  │潘穎賢：我去台北的時候，再打電話給我│
│    │                │                  │        們董仔，他人在台北就不回基隆│
│    │                │                  │        。                          │
│    │                │                  │高崇勝：幾點。                      │
│    │                │                  │潘穎賢：兄仔看你。                  │
│    │                │                  │高崇勝：等下跟你確定，約吃飯時間。  │
│    │                │                  │                                    │
├──┼────────┼─────────┼──────────────────┤
│04  │九十一年九月二十│（Ａ）潘穎賢      │潘穎賢：兄仔，我們董仔在問要約在台北│
│    │五日十七時二十四│      0000000000  │        那裡。                      │
│    │分              │（Ｂ）高崇勝      │高崇勝：隨便你約，台北你不熟嗎？    │
│    │                │      0000000000  │潘穎賢：對。                        │
│    │                │                  │高崇勝：他如果要來這邊，約到我住的這│
│    │                │                  │        裡也沒關係。                │
│    │                │                  │潘穎賢：桃園嗎？                    │
│    │                │                  │高崇勝：對。                        │
│    │                │                  │潘穎賢：他不知有沒有事情。          │
│    │                │                  │高崇勝：你問問看嘛，他來這裡有地方坐│
│    │                │                  │        啦。你問問看。              │
│    │                │                  │潘穎賢：好，我知道你的意思，我約看看│
│    │                │                  │        。                          │
├──┼────────┼─────────┼──────────────────┤
│05  │九十一年九月二十│（Ａ）潘穎賢      │潘穎賢：我去臺北載我董仔，是去那天那│
│    │五日十八時零一分│      0000000000  │        裡嗎？                      │
│    │                │（Ｂ）高崇勝      │高崇勝：對對對。                    │
│    │                │      0000000000  │潘穎賢：好好好。                    │
│    │                │                  │                                    │
├──┼────────┼─────────┼──────────────────┤
│06  │九十一年九月二十│（Ａ）高崇勝      │高崇勝：你有要過來嗎?               │
│    │五日十八時三十七│      0000000000  │潘穎賢：有啊，在路上了。            │
│    │分              │（Ｂ）潘穎賢      │                                    │
│    │                │      0000000000  │                                    │
│    │                │                  │                                    │
├──┼────────┼─────────┼──────────────────┤
│07  │九十一年九月二十│（Ａ）高崇勝      │高崇勝：你找得到嗎？                │
│    │五日十九時三十五│      0000000000  │潘穎賢：我現在在中正路。．．三百三十│
│    │分              │（Ｂ）潘穎賢      │        六號                        │
│    │                │      0000000000  │高崇勝：找得到就好。                │
│    │                │                  │                                    │
├──┼────────┼─────────┼──────────────────┤
│08  │九十一年九月二十│（Ａ）阿文        │阿文：勝哥，我們軟的現在一個拿多少？│
│    │五日二十時十九分│      0000000000  │高崇勝：不一定。                    │
│    │                │（Ｂ）高崇勝      │阿文：你有跟你說的那個人見面了。    │
│    │                │      0000000000  │高崇勝：還沒，怎樣？                │
│    │                │                  │阿文：喔，現在人有四個。            │
│    │                │                  │高崇勝：他們要多少跟我們拿？        │
│    │                │                  │阿文：他們要給我們的。              │
│    │                │                  │高崇勝：他們多少要給我們？          │
│    │                │                  │阿文：跟之前一樣九十五。            │
│    │                │                  │高崇勝：你叫他去睡啦，免啦，不跟他們│
│    │                │                  │        拿啦，叫他們放著爛好了，看我│
│    │                │                  │        以後賣便宜一點，給他攪和著臭│
│    │                │                  │        ，叫他們大家都別賣，一進來就│
│    │                │                  │        那麼臭屁，價錢那麼高。      │
│    │                │                  │阿文：那如果八十呢？                │
│    │                │                  │高崇勝：那就考慮，才拿。            │
│    │                │                  │阿文：那我跟他們講，我們要拿八十。  │
│    │                │                  │高崇勝：如果答應就全部給我們。      │
│    │                │                  │阿文：八，四個就對了。              │
│    │                │                  │高崇勝：看多少都沒關係。            │
│    │                │                  │阿文：好，我馬上給你消息。          │
│    │                │                  │                                    │
│    │                │                  │                                    │
├──┼────────┼─────────┼──────────────────┤
│09  │九十一年九月二十│（Ａ）高崇勝      │高崇勝：我拿到更便宜的。不要跟他們搞│
│    │五日二十時四十三│      0000000000  │        在一起。他們拜託我們，不要跟│
│    │分              │（Ｂ）阿文        │        他們攙在一起。              │
│    │                │      0000000000  │阿文:是他來問我的。                 │
│    │                │                  │高崇勝：喔，一個九十五，四個還是九十│
│    │                │                  │        五。                        │
│    │                │                  │阿文：對啊。                        │
│    │                │                  │高崇勝：我要更便宜的啊。我剛剛才跟他│
│    │                │                  │        們講啊。                    │
│    │                │                  │阿文：跟你說的那個人。              │
│    │                │                  │高崇勝：對啊。                      │
│    │                │                  │阿文：我兩個一起載上去，比較快。    │
│    │                │                  │高崇勝：好好。                      │
│    │                │                  │阿文：我弄好再打電話給你。          │
├──┼────────┼─────────┼──────────────────┤
│10  │九十一年九月二十│（Ａ）高崇勝      │高崇勝：兄仔，你有沒有辦法準備二百萬│
│    │七日十四時五十九│      0000000000  │        ，我們去買十塊。            │
│    │分              │（Ｂ）兄仔        │兄仔：目前沒辦法。                  │
│    │                │      0000000000  │高崇勝：有人叫我買十塊，快沒了。    │
│    │                │                  │兄仔：這樣子，我儘量喬看看。        │
│    │                │                  │高崇勝：我籌六百，你籌二百。        │
│    │                │                  │兄仔：我儘量籌。                    │
│    │                │                  │高崇勝：好。                        │
├──┼────────┼─────────┼──────────────────┤
│11  │九十一年九月二十│（Ａ）高崇勝      │高崇勝：阿賢那個怎樣，你董仔那個怎樣│
│    │七日二十時零四分│      0000000000  │        。                          │
│    │分              │（Ｂ）潘穎賢      │潘穎賢：算是他昨日說到今日啦。      │
│    │                │      0000000000  │高崇勝：他要不要。                  │
│    │                │                  │潘穎賢：他問十塊嗎？                │
│    │                │                  │高崇勝：不然幾塊。                  │
│    │                │                  │潘穎賢：十塊他說要，他是說今日。    │
│    │                │                  │高崇勝：美金要算多少，以多少下去算。│
│    │                │                  │潘穎賢：我不知道。                  │
│    │                │                  │高崇勝：你問他美金要以多少下去算。  │
│    │                │                  │潘穎賢：好。                        │
│    │                │                  │高崇勝：美金算多少你再打來告訴我，我│
│    │                │                  │        帶過去。                    │
│    │                │                  │潘穎賢：好。                        │
├──┼────────┼─────────┼──────────────────┤
│12  │九十一年九月二十│（Ａ）潘穎賢      │潘穎賢：兄仔，照銀行的匯率。        │
│    │七日二十二時三十│      0000000000  │高崇勝：好，現在多少。              │
│    │三分            │（Ｂ）高崇勝      │潘穎賢：34.7。                      │
│    │                │      0000000000  │高崇勝：好，我再打給你。            │
│    │                │                  │                                    │
├──┼────────┼─────────┼──────────────────┤
│13  │九十一年九月二十│（Ａ）潘穎賢      │潘穎賢：兄仔，你決定如何。          │
│    │七日二十二時五十│      0000000000  │高崇勝：我在籌錢，等錢籌好再說。    │
│    │分              │（Ｂ）高崇勝      │潘穎賢：好，我知道。                │
│    │                │      0000000000  │                                    │
│    │                │                  │                                    │
│    │                │                  │                                    │
├──┼────────┼─────────┼──────────────────┤
│14  │九十一年九月二十│（Ａ）潘穎賢      │潘穎賢：兄仔，我們董仔問說今天有沒有│
│    │八日十三時五十四│      0000000000  │        要動。                      │
│    │分              │（Ｂ）高崇勝      │高崇勝：我沒那麼多現金，我要用轉帳的│
│    │                │      0000000000  │        ，轉帳你要不要。            │
│    │                │                  │潘穎賢：轉帳。                      │
│    │                │                  │高崇勝：我和女友吵架，只有卡片而已，│
│    │                │                  │        我轉到你戶頭，你再去領，你要│
│    │                │                  │        不要，我沒有印章，我女朋友不│
│    │                │                  │        在，不然我自己是夠啦。      │
│    │                │                  │潘穎賢：雜用（十用）夠嗎？          │
│    │                │                  │高崇勝：有啦，要用轉帳的，我轉給你，│
│    │                │                  │        你自己再去領。銀行操作程序通│
│    │                │                  │        過就好了，你看如何。        │
│    │                │                  │潘穎賢：好啊，可以。                │
│    │                │                  │高崇勝：我再打給你。                │
├──┼────────┼─────────┼──────────────────┤
│15  │九十一年十月一日│（Ａ）潘穎賢      │高崇勝：喂。                        │
│    │十八時五十四分  │      0000000000  │潘穎賢：兄仔，我現在人在外面。      │
│    │                │（Ｂ）高崇勝      │                                    │
│    │                │      0000000000  │                                    │
├──┼────────┼─────────┼──────────────────┤
│16  │九十一年十月一日│（Ａ）潘穎賢      │潘穎賢：兄仔，我們董仔他說現在要過去│
│    │二十時三十九分  │                  │        了，意思說不要和他們在一起，│
│    │                │（Ｂ）高崇勝      │        看是要咖啡廳或是．．．。    │
│    │                │      0000000000  │高崇勝：你晚一點我睡一下，在別的地方│
│    │                │                  │        不要在屋內，另外一邊也可以。│
│    │                │                  │潘穎賢：來來那裡嗎？                │
│    │                │                  │高崇勝：對，看你啊。                │
│    │                │                  │潘穎賢：好，晚一點是嗎？差不多幾點？│
│    │                │                  │高崇勝：我睡差不多都二小時。        │
│    │                │                  │潘穎賢：差不多十或十一點好不好？    │
│    │                │                  │高崇勝：好。                        │
├──┼────────┼─────────┼──────────────────┤
│17  │九十一年十月一日│（Ａ）潘穎賢      │潘穎賢（留言）：兄仔，我董仔現在在桃│
│    │二十三時零分    │                  │                園了，你的電話又打不│
│    │                │（Ｂ）高崇勝      │                通，聽到留言回我電話│
│    │                │      0000000000  │                。                  │
│    │                │                  │                                    │
├──┼────────┼─────────┼──────────────────┤
│18  │九十一年十月一日│（Ａ）潘穎賢      │潘穎賢（留言）：兄仔，我董仔走了，我│
│    │二十三時二十四分│                  │                不知如何說，好了，你│
│    │                │（Ｂ）高崇勝      │                醒了再打給我。      │
│    │                │      0000000000  │                                    │
├──┼────────┼─────────┼──────────────────┤
│19  │九十一年十月二日│（Ａ）高崇勝      │潘穎賢：兄仔。                      │
│    │二十時三十五分  │      0000000000  │高崇勝：你董仔，如何？              │
│    │                │（Ｂ）潘穎賢      │潘穎賢：董仔昨天有過來。            │
│    │                │                  │高崇勝：真的喔，抱歉抱歉。          │
│    │                │                  │潘穎賢：他等一下也要過來桃園，你有空│
│    │                │                  │        嗎？                        │
│    │                │                  │高崇勝：有啊。                      │
│    │                │                  │潘穎賢：那你等我。                  │
│    │                │                  │高崇勝：好好好。                    │
├──┼────────┼─────────┼──────────────────┤
│20  │九十一年十月二日│（Ａ）高崇勝      │潘穎賢：兄仔，                      │
│    │二十一時二十七分│      0000000000  │高崇勝：怎樣？                      │
│    │                │（Ｂ）潘穎賢      │潘穎賢：我等一下打地址給你。        │
│    │                │                  │高崇勝：好好。                      │
├──┼────────┼─────────┼──────────────────┤
│21  │九十一年十月二日│（Ａ）高崇勝      │高崇勝：阿賢，你們怎麼那麼趕？      │
│    │二十一時五十一分│      0000000000  │潘穎賢：你有空嗎？沒空沒關係，告訴我│
│    │                │（Ｂ）潘穎賢      │        就好了，不然我不好意思。    │
│    │                │                  │高崇勝：那麼趕，                    │
│    │                │                  │潘穎賢：我不知道你是差不多幾點嘛。  │
│    │                │                  │高崇勝：再約嘛，我要拿錢給你們。    │
├──┼────────┼─────────┼──────────────────┤
│22  │九十一年十月二日│（Ａ）潘穎賢      │潘穎賢：兄仔。                      │
│    │二十二時零九分  │                  │高崇勝：我要過去了，你等我。        │
│    │                │（Ｂ）高崇勝      │                                    │
│    │                │      0000000000  │                                    │
├──┼────────┼─────────┼──────────────────┤
│23  │九十一年十月二日│（Ａ）潘穎賢      │高崇勝：再過幾分鐘就到了，在三民路幾│
│    │二十二時二十五分│                  │        段。                        │
│    │                │（Ｂ）高崇勝      │潘穎賢：在二段。                    │
│    │                │      0000000000  │                                    │
├──┼────────┼─────────┼──────────────────┤
│24  │九十一年十月二日│（Ａ）潘穎賢      │潘穎賢：兄仔，2233嗎。              │
│    │二十二時五十一分│                  │高崇勝：2233啦，你不要按到卡被吃。  │
│    │                │（Ｂ）高崇勝      │                                    │
│    │                │      0000000000  │                                    │
└──┴────────┴─────────┴──────────────────┘
附表二：
┌──┬──────┬────┬───────────┬───────────┬──────────┐
│編號│轉出日期    │金    額│  轉出帳戶（所有人）  │轉入帳戶（所有人）    │提領日期、金額      │
├──┼──────┼────┼───────────┼───────────┼──────────┤
│1   │九十一年十月│十萬元  │上海商業銀行基隆分行  │華南商業銀行七堵分行二│九十一年十月一日提領│
│    │一日凌晨一時│        │00000000000│00000000000│（分成三萬元三筆、一│
│    │三十七分    │        │四三八號帳戶（林惠美）│號帳戶（潘穎賢）      │萬元一筆）          │
├──┼──────┼────┼───────────┼───────────┼──────────┤
│2   │九十一年十月│十萬元  │第一商業銀行草店尾分行│華南商業銀行七堵分行二│編號二至九共計八十萬│
│    │一日十八時零│        │00000000000│00000000000│元，於九十一年十月二│
│    │二分        │        │號帳戶（高崇勝）      │號帳戶（潘穎賢）      │日在華南商業銀行基隆│
├──┼──────┼────┼───────────┼───────────┤分行臨櫃提領。      │
│3   │九十一年十月│十萬元  │同上                  │同上                  │                    │
│    │一日十八時零│        │                      │                      │                    │
│    │四分        │        │                      │                      │                    │
├──┼──────┼────┼───────────┼───────────┤                    │
│4   │九十一年十月│十萬元  │同上                  │同上                  │                    │
│    │一日十八時零│        │                      │                      │                    │
│    │五分        │        │                      │                      │                    │
├──┼──────┼────┼───────────┼───────────┤                    │
│5   │九十一年十月│十萬元  │同上                  │同上                  │                    │
│    │一日十八時零│        │                      │                      │                    │
│    │六分        │        │                      │                      │                    │
├──┼──────┼────┼───────────┼───────────┤                    │
│6   │九十一年十月│十萬元  │同上                  │同上                  │                    │
│    │一日十八時零│        │                      │                      │                    │
│    │七分        │        │                      │                      │                    │
├──┼──────┼────┼───────────┼───────────┤                    │
│7   │九十一年十月│十萬元  │同上                  │同上                  │                    │
│    │一日十八時二│        │                      │                      │                    │
│    │十三分      │        │                      │                      │                    │
├──┼──────┼────┼───────────┼───────────┤                    │
│8   │九十一年十月│十萬元  │同上                  │同上                  │                    │
│    │一日十八時二│        │                      │                      │                    │
│    │十四分      │        │                      │                      │                    │
├──┼──────┼────┼───────────┼───────────┤                    │
│9   │九十一年十月│十萬元  │同上                  │同上                  │                    │
│    │一日十八時二│        │                      │                      │                    │
│    │十六分      │        │                      │                      │                    │
├──┼──────┼────┼───────────┼───────────┼──────────┤
│10  │九十一年十月│二萬元  │華南商業銀行基隆分行  │無                    │由自動櫃員機提領現金│
│    │一日        │        │00000000000│                      │                    │
│    │            │        │一號帳戶（高崇勝）    │                      │                    │
├──┼──────┼────┼───────────┼───────────┼──────────┤
│11  │九十一年十月│二萬元  │同上                  │無                    │由自動櫃員機提領現金│
│    │一日        │        │                      │                      │                    │
├──┼──────┼────┼───────────┼───────────┼──────────┤
│12  │九十一年十月│二萬元  │同上                  │無                    │由自動櫃員機提領現金│
│    │一日        │        │                      │                      │                    │
├──┼──────┼────┼───────────┼───────────┼──────────┤
│13  │九十一年十月│四萬元  │上海商業銀行基隆分行  │華南商業銀行七堵分行二│                    │
│    │二日二十三時│        │00000000000│00000000000│                    │
│    │四十二分    │        │四三八號帳戶（林惠美）│號帳戶（潘穎賢）      │                    │
└──┴──────┴────┴───────────┴───────────┴──────────┘

司法院資訊處製作；財團法人民間司法改革基金會備份。
